【裁判字號】    99,親,37
【裁判日期】    990531
【裁判案由】    否認子女
【裁判全文】
臺灣臺南地方法院民事判決                99年度親字第37號
原      告  丁○○○
訴訟代理人  林金宗律師
複  代理人  林媗琪律師
被      告  甲○○
            乙○○
兼前列二人
法定代理人  戊○○
前當事人間請求否認子女事件，經本院於民國99年5月20日言詞
辯論終結，判決如下：
    主      文
確認被告甲○○、乙○○非被告戊○○之婚生子女。
訴訟費用新臺幣參仟肆佰元由被告負擔。
    事實及理由
一、原告主張：原告與被告戊○○於民國86年11月20日結婚，然
    原告於88年間離家他住，並於96年間與訴外人丙○○同居，
    因而受胎於97年7月13日生下雙胞胎即被告甲○○、乙○○
    ，被告甲○○、乙○○自非原告自被告戊○○處受胎所生之
    子。綜上，爰提起本件訴訟，並聲明：確認被告甲○○、乙○○非被告戊○○之婚生女。
二、被告方面：對血緣鑑定報告無意見等語。
三、得心證之理由：
  (一)本件原告主張其與被告戊○○於民國86年11月20日結婚，於
    88年間原告即離家出走，並於96年間與訴外人丙○○同居，
    受胎而於97年7月13日生下雙胞胎即被告甲○○、乙○○，
    依法受推定為被告戊○○之婚生子，然被告甲○○、乙○○
    實非原告自被告戊○○受胎所生，經國立成功大學醫學院附
    設醫院鑑定被告戊○○與被告甲○○、乙○○之間是否存有
    親子血緣關係，依據成大醫院為被告戊○○與被告甲○○、
    乙○○為血緣鑑定，其鑑定結果為：「本系統所檢驗之DNA
    點位可排除戊○○（男，民國○○年○月○○日生，身分證字號
    Ｚ000000000）與甲○○（女，民國○○年○月○○日生，身分證
    字號Ｚ000000000）之血緣關係，其親子關係指數為0.0000
    00，親子關係概率值為0.000000%」、「本系統所檢驗之DNA
    點位可排除戊○○（男，民國○○年○月○○日生，身分證字號
    Ｚ000000000）與乙○○（女，民國○○年○月○○日生，身分證
    字號Ｚ000000000）之血緣關係，其親子關係指數為0.0000
    00，親子關係概率值為0.000000%」，有血緣鑑定報告書在
    卷可參，本院參酌現代生物科學發達，醫學技術進步，以
    DNA基因圖譜定序檢驗方法鑑定子女之血統來源之精確度已
    達99.8％以上，既鑑定結果，被告甲○○、乙○○與被告被
    告戊○○並無親子血緣關係，則原告前開主張，自堪信為真
    實。
  (二)按從子女出生日回溯第181日起至第302日止為受胎期間。又
    妻之受胎，係在婚姻關係存續中者，推定其所生之子女為婚
    生子女。前項推定，夫妻之一方或子女能證明子女非婚生子
    女者，得提起否認之訴。前項否認之訴，夫妻之一方自知悉
    該子女非為婚生子女，或子女自知悉其非為婚生子女之時起
    二年內為之，民法第1062條第1項、第1063條分別定有明文
    。又否認子女之訴，由妻起訴者，以夫及子女為共同被告，
    民事訴訟法第589條之1第1項後段定有明文。查本件被告甲○○、乙○○係97年7月13日出生，依法受推定為被告戊○○之婚生子，然實際上被告甲○○、乙○○非原告自被告戊○○受胎所生，已如上述。又原告於99年1月18日提起本訴
    ，亦已遵守前揭期間之規定。從而，原告於知悉被告甲○○
    、乙○○出生後尚未滿二年時，訴請否認被告甲○○、乙○○為原告自被告戊○○受胎所生之婚生子女，核與上開規定
    相符，應予准許。
  (三)本件訴訟費用為第一審裁判費新臺幣（下同）3,000元、登
    報費400元，合計3,400元，爰命由敗訴之被告負擔。
四、結論：原告之訴為有理由，依民事訴訟法第78條、第85條第
    1項前段、第87條第1項，判決如主文。
中    華    民    國    99    年    5     月    31    日
                      家事法庭    法  官  郭貞秀
上為正本係照原本作成。
如對本判決上訴，須於收受判決正本送達後20日內向本院提出上
訴狀。
中    華    民    國    99    年    5     月    31    日
                                  書記官  鄭隆慶

司法院資訊處製作；財團法人民間司法改革基金會備份。
